---
title: "Áreas e idades das pastagens no Brasil em 2018"
author: "Claudinei Oliveira-Santos"
date: "12/29/2021"
output: 
  html_document: 
    theme: paper
    fig_width: 10
    fig_height: 8
---

```{r setup, include=FALSE}
knitr::opts_chunk$set(echo = TRUE)
```

```{r pfc, echo=FALSE, warning=FALSE, message=FALSE}
options(scipen = 9999)
library(ggplot2)
library(raster)
library(tidyverse)
```

## Áreas de pastagem em 2018

Para identificar as áreas ocupadas por pastagens no Brasil, e o ano em que essas áreas foram convertidas para pastagens, foi utilizada a série temporal de mapeamentos das áreas de pastagens brasileiras produzidas pelo Lapig para esta classe de uso da terra. Essa série de mapas abrange o período de 1985 a 2020, e foi produzida no âmbito do projeto MapBiomas (<https://mapbiomas.org>). Os procedimentos metodológicos estão disponíveis em Parente et al., (2019) e no ATBD (Documento Base Teórico do Algoritimo) disponivel na página do projeto MapBiomas. A série de mapas em formato raster pode ser visualizada e baixada da plataforma Atlas Digital das Pastagens Brasileiras (<http://pastagem.org>).

O mapa de 2018 foi utilizado como referência para áreas de pastagens, pois na série atual este foi u último a ser filtrado pela lógica completa de remoção de ruídos desenvolvida para filtrar a série temporal. Os dados originais são baseados em imagens Landsat e tem 30 metros de resolução espacial. Aqui esses dados foram reamostrados para 1 km utilizando o critério de moda, onde apeans os pixels com mais de 50% da área ocupada por pastagens permaneceram classificados nesta categoria. 


```{r input, echo=FALSE, warning=FALSE, message=FALSE}
br_lim <- shapefile('H:/gdrivepj/datasets/shape/pa_br_brasil_250_2013_ibge/pa_br_brasil_250_2013_ibge.shp')
biomas <- raster('H:/gdrivepj/carbon/proj_pasture_area/data/pa_br_biomas_250_2019_ibge_1km.tif')
pasture_2018 <- raster('H:/gdrivepj/carbon/proj_pasture_area/data/pasture_col6_y2018_hard_1km_cut_egps4326.tif')
age_br <- raster('H:/gdrivepj/carbon/proj_pasture_area/data/pa_br_pasture_first_year_mapped_col6_1km_egps4326_2018.tif')
```


```{r pre_process, echo=FALSE, warning=FALSE, message=FALSE}
fty_br_lim <- fortify(br_lim)

rtp_pasture_2018 <- data.frame(rasterToPoints(pasture_2018))
names(rtp_pasture_2018) <- c('lon', 'lat', 'pasture')

rtp_age_2018 <- data.frame(rasterToPoints(age_br))
names(rtp_age_2018) <- c('lon', 'lat', 'age')
```



```{r plot_area, echo=FALSE, warning=FALSE, message=FALSE}
ggplot(rtp_pasture_2018, 
       aes(x = lon, y = lat)) +
  geom_tile(fill = '#D0AF2B')+
  geom_polygon(data = fty_br_lim,  
               aes(group = group,  
                   x = long,  
                   y = lat), 
               fill = NA, 
               colour = '#000000', 
               lwd = 0.1) +
  coord_equal()+
  xlab("Longitude") +
  ylab("Latitude")+
  ggtitle("Pasture Age") +
  theme(plot.title = element_text(color="black", 
                                  size=16, 
                                  face="bold", 
                                  hjust = 0.5),
        legend.position = 'right',
        axis.title.x = element_text(color="black", 
                                    size=12, 
                                    face="bold", 
                                    hjust = 0.5),
        axis.title.y = element_text(color="black", 
                                    size=12, 
                                    face="bold", 
                                    hjust = 0.5),
        axis.text.x = element_text(size = 10, 
                                   face = 'bold', 
                                   angle = 0),
        axis.text.y = element_text(size = 10, 
                                   face = 'bold', 
                                   angle = 90, 
                                   hjust = 0.5),
        strip.text.x = element_text(size=8, 
                                    angle= 0, 
                                    face = 'italic'),
        panel.background = element_rect(fill = "white",
                                        colour = "gray",
                                        size = 0.5, 
                                        linetype = "solid")
        )
```


## Idade das pastagens

Script utilizado para preprocessamento e exportação das áreas de pastagens no Brasil para o ano de 2018.
<https://code.earthengine.google.com/60caf2fc717efb5915e67668069a4c64>

As áreas ocupadas por pastagens no Brasil em 2018 somaram ~163,5 Mha, dos quais ~23,5 Mha foram contabilizados no bioma Caatinga e ~53,2 Mha no Cerrado.A idade da pastagem foi determinada a partir do ano de conversão para este uso da terra, ou seja, o ano em que maior área do pixel de 1 km-2 foi classificada como pastagem pela primeira vez (Figura 4). Aproximadamente 49,3 % da área de pastagem no Cerrado foi convertida antes de 1985, ou seja, pertencem a esta classe de uso da terra a mais de três décadas. Na Caatinga essa proporção foi de 54,9%.

```{r plot_age, echo=FALSE, warning=FALSE, message=FALSE}
ggplot(rtp_age_2018, 
       aes(x = lon, y = lat, fill = age)) +
  geom_raster()+
  scale_fill_gradientn(colours=c("red","yellow","forestgreen"))+
  geom_polygon(data = fty_br_lim,  
               aes(group = group,  
                   x = long,  
                   y = lat), 
               fill = NA, 
               colour = '#000000', 
               lwd = 0.1) +
  coord_equal()+
  xlab("Longitude") +
  ylab("Latitude")+
  ggtitle("Pasture Age") +
  theme(plot.title = element_text(color="black", 
                                  size=16, 
                                  face="bold", 
                                  hjust = 0.5),
        legend.position = 'right',
        axis.title.x = element_text(color="black", 
                                    size=12, 
                                    face="bold", 
                                    hjust = 0.5),
        axis.title.y = element_text(color="black", 
                                    size=12, 
                                    face="bold", 
                                    hjust = 0.5),
        axis.text.x = element_text(size = 10, 
                                   face = 'bold', 
                                   angle = 0),
        axis.text.y = element_text(size = 10, 
                                   face = 'bold', 
                                   angle = 90, 
                                   hjust = 0.5),
        strip.text.x = element_text(size=8, 
                                    angle= 0, 
                                    face = 'italic'),
        panel.background = element_rect(fill = "white",
                                        colour = "gray",
                                        size = 0.5, 
                                        linetype = "solid")
        )
```


